【裁判字號】    98,抗,183
【裁判日期】    990531
【裁判案由】    本票裁定
【裁判全文】
臺灣士林地方法院民事裁定               98年度抗字第183號
抗  告  人  勝揚營造有限公司
法定代理人  甲○○
相  對  人  合集環工有限公司
法定代理人  乙○○
上列抗告人因與相對人間本票裁定事件，對於中華民國98年7 月
31日本院98年度票字第6049號裁定提起抗告，本院裁定如下：
    主  文
原裁定關於准許抗告人於民國九十七年六月九日簽發之本票，超
過金額新臺幣佰肆拾萬元及自民國九十八年十一月九日起至清
償日止，按週年利率百分之六計算之利息予以強制執行部分，暨
聲請程序費用之裁判均廢棄。
上開廢棄部分，相對人在原法院之聲請駁回。
其餘抗告駁回。
聲請及抗告程序費用共新臺幣仟元，由抗告人負擔二分之一即
新臺幣壹仟伍佰元，餘新臺幣壹仟伍佰元由相對人負擔。抗告人
應賠償相對人程序費用差額新臺幣伍佰元。
    理  由
一、按執票人向本票發票人行使追索權時，得聲請法院裁定後強
    制執行。票據法第123 條定有明文。復按本票未載到期日者
    ，視為見票即付；執票人行使追索權時，得請求自到期日起
    依年利六釐計算之利息；見票即付之本票，以提示日為到期
    日。票據法第120 條第2 項、第97條第1 項第2 款、第66條
    第1 項、第124 條分別定有明文。
二、相對人於原審主張：伊執有抗告人於民國97年6 月9 所簽發
    、面額新臺幣（下同）340 萬元、未載到期日之本票乙紙（
    票號DC0000000 下稱系爭本票），並免除作成拒絕證書；經
    於98年6 月22日提示未獲付款，爰依票據法第123 條規定聲
    請裁定許可強制執行等情。原審裁定准許系爭本票面額及自
    98年6 月22日起至清償日止，按週年利率6%計算之利息予以
    強制執行。
三、抗告意旨則略以：相對人並未於98年6 月22日向付款人或伊
    提示系爭本票。蓋系爭本票係指定由第一商業銀行北投分行
    （下稱第一北投分行）為擔當付款人，並指定該行營業所為
    付款地，倘相對人確有提示，應提出證據以明。事實上，當
    時兩造正就相關債權進行協商，嗣協商未果，相對人未為付
    款提示，即聲請裁定准予強制執行，於法不合，爰提起抗告
    ，求為廢棄原裁定等語。
四、經核，系爭本票未載到期日，且以第一北投分行為擔當付款
    人乙情，有系爭本票可稽。按本票上載有擔當付款人者，其
    付款之之提示，應向擔當付款人為之。票據法第124 條準用
    同法第69條第2 項規定甚明。而系爭本票係於98年11月9 日
    始經相對人向擔當付款人第一北投分行提示請求付款，因發
    票人即抗告人申請以「提示期限經過後撤銷付款委託」為由
    ，致遭退票乙情，業經第一北投分行函覆在卷，並有隨函檢
    附之系爭支票正反面影本暨退票明細查詢單存卷足佐；核與
    相對人於抗告程序所提出之退票理由單影本相符，堪認相對
    人係98年11月9 日始依法就系爭本票為付款之提示無訛。系
    爭本票既經抗告人依法提示未獲付款，揆諸首揭條文規定，
    抗告人自得請求法院裁定就系爭本票票款及自上述提示日起
    算之法定利息准予強制執行。是抗告人請求系爭本票面額34
    0 萬元及自98年11月9 日起至清償日止，按週年利率6%計算
    之利息予以強制執行，於法相符，應予准許；至逾越上開範
    圍之利息請求，則不應准許。綜上以解，就上述不應准許之
    利息請求部分，原審裁定未及審酌兩造於抗告後所為主張及
    陳述，而准許強制執行，即有未洽，應由本院予以廢棄，並
    駁回相對人在原法院之聲請，如主文第1 項、第2 項所示。
    其餘部分，原裁定予以准許，尚無不合。抗告人仍執詞指摘
    原裁定此部分不當，聲明求為廢棄，則無理由，應予駁回。
五、並依職權確定本件聲請及抗告程序費用共計3,000 元（第一
    審聲請費2,000 元及第二審抗告費1,000 元），酌定由抗告
    人負擔2 分之1 即1,500 元，餘1,500 元由相對人負擔。又
    第一審聲請費及第二審抗告費分別由兩造各自繳納，經計算
    抵銷後，抗告人應賠償相對人差額500元，爰諭知如主文第4
    項所示。
六、據上論結，本件抗告為一部有理由，一部無理由，裁定如主
    文。
中    華    民    國    99    年    5     月    31    日
                  民事第三庭  審判長法官  張國勳
                              法      官  林尚諭
                              法      官  施月燿
以上正本證明與原本無異。
如不服本裁定，僅得於收受本裁定正本送達後10日內，以適用法
規顯有錯誤為理由，向本院提出再抗告狀（須附繕本一份及繳納
再抗告裁判費新臺幣1,000 元）。再抗告時應提出委任律師或具
有律師資格之人之委任狀；委任有律師資格者，另應附具師資格
證書及釋明委任人與受任人有民事訴訟法第466 條之1 第1 項但
書或第2項所定關係之釋明文書影本。
中    華    民    國    99    年    6     月    1     日
                              書  記  官  吳昀蔚

司法院資訊處製作；財團法人民間司法改革基金會備份。
